臺灣彰化地方法院刑事判決　　　　　　100年度簡上字第117號
上　訴　人　臺灣彰化地方法院檢察署檢察官
被　　　告　蕭櫻欣
上列上訴人因被告妨害名譽案件，不服本院中華民國100 年5 月
31日100 年度簡字第848 號刑事簡易判決（聲請簡易判決處刑案
號：臺灣彰化地方法院檢察署100 年度偵字第2146號），提起上
訴，本院管轄第二審之合議庭，判決如下：
    主  文
上訴駁回。
    犯罪事實及理由
一、本案經本院審理結果，認第一審判決之認事用法及量刑均無
    不當，應予維持，並引用第一審簡易判決記載之犯罪事實、
    證據及理由（如附件）。
二、上訴人即檢察官上訴意旨略以：原審量刑過輕，希望能從重
    量刑等語。
三、訊據被告蕭櫻欣固坦承於民國99年8 月2 日，確實有如聲請
    簡易判決處刑書所載時、地，進去「助安宮」裡面，之後，
    告訴人拿出相機要拍照，伊就走了等情，惟矢口否認有何公
    然侮辱犯行，辯稱：伊當日在「助安宮」裡面、外面，都沒
    有與告訴人吵架，也沒有罵「討客兄、騙人家錢、拐人家的
    錢」云云。
四、經查：
  (一)上開犯罪事實，業據告訴人於檢察官偵查中證述綦詳，核與
    證人吳姍燁、林連訪於檢察事務官前之證述，及證人林連訪
    於檢察官偵查中之證述，均互核相符，並有臺灣彰化地方法
    院檢察署勘驗筆錄、照片、現場圖、現場照片等件附卷可證
    ；且被告分別於99年11月16日、100 年1 月4 日於偵查中均
    坦承確有在「助安宮」外面說告訴人「討客兄、拐人家的錢
    」等語（見99年度交查字第134 號卷第38、54頁），是其於
    本院審理時，翻異前詞，空言否認犯行，亦未提出任何有利
    證據，或證明方法請求本院調查，所辯均委無足採，本件事
    證明確，被告犯行洵堪認定。
  (二)按量刑輕重，係屬事實審法院得依職權自由裁量之事項，苟
    已斟酌刑法第57條各款所列情狀而未逾越法定刑度，不得遽
    指為違法（最高法院72年臺上字第6696號、75年臺上字第70
    33號判例參照）。又在同一犯罪事實與情節，如別無其他加
    重或減輕之原因，下級審量定之刑，亦無過重或失輕之不當
    情形，則上級審法院對下級審法院之職權行使，原則上應予
    遵重，亦有最高法院85年度臺上字第2446號裁判意旨可資參
    酌。本件原審適用刑事訴訟法第449 條第1 項前段、第454
    條第2 項、第299 條第1 項前段，刑法第309 條第1 項、第
    42條第3 項，刑法施行法第1 條之1 ，量處被告罰金新臺幣
    3000元，並諭知易服勞役之折算標準，原審已依刑事訴訟法
    第452 條第2 項詳細記載認定之犯罪事實、證據及應適用之
    法條，其認事用法並無不當，量刑亦屬妥適。本件檢察官之
    上訴意旨指摘原判決不當，為無理由，應予駁回。
據上論斷，應依刑事訴訟法第455 條之1 第1 項、第3 項、第37
3 條、第368 條，判決如主文。
中    華    民    國   100    年    8     月    22    日
                  刑事第七庭  審判長法  官  葉明松
                                    法  官  郭麗萍
                                    法  官  戰諭威
以上正本證明與原本無異。
本件不得上訴。
中    華    民    國   100    年    8     月    22    日
                                    書記官  黃當易